臺灣高雄地方法院刑事判決　　　　　　　96年度易字第2487號
公　訴　人　臺灣高雄地方法院檢察署檢察官
被　　　告　丙○○
上列被告因竊盜案件，經檢察官提起公訴（96年度偵字第17728
號），本院適用簡式審判程序判決如下：
    主  文
丙○○共同攜帶凶器竊盜，累犯，處有期徒刑捌月，扣案之鐵鉗
壹支沒收。又攜帶兇器竊盜，累犯，處有期徒刑捌月，扣案之一
字螺絲起子壹支，沒收。應執行有期徒刑壹年貳月，扣案之鐵鉗
壹支、一字螺絲起子壹支，均沒收。
    事  實
一、丙○○曾因違反毒品危害防制條例案件，經本院於民國94年
    4 月28日，以94年度訴字第284 號判決有期徒刑1 年1 月；
    又因電信法案件，經本院於95年3 月9 日，以94年度訴字第
    3235號判決有期徒刑7 月確定，而與前案接續執行，於94
    年7 月29日入監執行，96年2 月13日縮短刑期假釋出監，同
    年2 月24日保護管束期滿假釋未經撤銷，以已執行完畢論。
    詎仍不知悔改，復與乙○○（已另行審結）共同意圖為自己
    不法之所有，於96年6 月17日上午11時許，前往甲○○所有
    座落於高雄縣旗山鎮○○○段0000-0000 號、0000-0000 號
    、0000 -0000號土地之廢棄養雞場，持丙○○所有客觀上足
    充兇器使用之鐵鉗1 支為工具，與乙○○輪流剪斷養雞場內
    之電纜線而竊取之（毀損部分未據告訴），總計得手含包覆
    用塑膠管約長50公尺之電纜線。再共同以機車將上開電纜線
    載至高雄縣美濃鎮吉和里福興16號丙○○住處，以丙○○所
    有水果刀、小鋸刀削掉竊得電纜線塑膠外皮取得其內電纜裸
    銅淨重13公斤（價值約新台幣3205元），欲行變現花用。又
    另於96年6 月18日上午6 時許，基於為自己不法所有之意圖
    ，持其所有客觀上足充兇器使用之一字螺絲起子為工具，在
    高雄縣美濃鎮成功新村某廢棄養鴨場內，以一字螺絲起子撬
    開不銹鋼水塔之固定座後，竊得不銹鋼水塔1 個得手。嗣於
    96 年6月18日上午9 時許，丙○○與乙○○2 人分騎無車牌
    機車及車號KM5 ─806 號重型機車各1 部，後面分載不銹鋼
    水塔1 個及剝皮電纜銅線13公斤，欲前往位於屏東縣里港鄉
    土庫村之「和三資源回收場」變賣時，在該回收場前，因形
    跡可疑，為警實施盤查而查獲，並帶同警方前往丙○○位於
    高雄縣美濃鎮吉和里福興16號住處，並扣得不銹鋼水塔1 個
    、剝皮電纜銅線13公斤、鐵鉗1 支、一字螺絲起子1 支、水
    果刀1 支、小鋸子1 支及電纜線皮1 袋。
二、案經高雄縣政府警察局六龜分局報請臺灣高雄地方法院檢察
    署檢察官偵查起訴。
    理  由
一、按本件被告丙○○所犯係死刑、無期徒刑、最輕本刑為3 年
    以上有期徒刑以外之罪，其於準備程序就前揭被訴事實為有
    罪之陳述，經法官告知簡式審判程序之旨，並聽取其與公訴
    人之意見後，本院認無不得或不宜改依簡式審判程序進行之
    處，爰依刑事訴訟法第273 條之1 第1 項，裁定本件改行簡
    式審判程序，合先敘明。
二、上揭事實，業據被告於警詢、偵查及本院審理時坦承不諱，
    核與證人即告訴人甲○○於警詢時，證人即共同被告乙○○
    於警詢、偵查時之證述相符，並有高雄縣政府警察局搜索扣
    押筆錄、扣押物品目錄表；與高雄縣政府警察局六龜分局扣
    押筆錄、扣押物品目錄表；告訴人甲○○簽具之贓物認領保
    管單1 紙，以及蒐證相片20張等附卷可稽，犯罪工具丙○○
    所有之鐵鉗、一字螺絲起子各1 支扣案可佐，足認被告前開
    自白核與事實相符，本件事證明確，其犯行堪予認定。
三、按刑法第321 條第1 項第3 款之攜帶兇器竊盜罪，係以行為
    人攜帶兇器竊盜為其加重條件，此所謂兇器，其種類並無限
    制，凡客觀上足對人之生命、身體、安全構成威脅，具有危
    險性之兇器均屬之，且祇須行竊時攜帶此種具有危險性之兇
    器為已足，並不以攜帶之初有行兇之意圖為必要，最高法院
    79年台上字第5253號判例意旨可資參照。查被告於前開行竊
    時地，分係與共同被告乙○○共同持扣案鐵鉗1 支，輪流剪
    斷竊取前開電纜線，或獨自持扣案一字螺絲起子1 支竊取前
    述不鏽鋼水塔，業據被告坦承在卷，而一字螺絲起子、鐵鉗
    均為金屬製品，質地堅硬，客觀上足以為殺傷人生命、身體
    之器械，顯均係具有危險性之兇器。是核被告前揭2 次所為
    ，均係犯刑法第321 條第1 項第3 款之攜帶兇器竊盜罪。其
    與共同被告乙○○就前開竊取電纜線犯行，有犯意聯絡及行
    為分擔，為共同正犯。被告所犯前開犯行，犯罪時間、犯罪
    地點均不同，侵害法益各別，應予以分論併罰。查被告前因
    違反毒品危害防制條例案件，經本院於94年4 月28日，以94
    年度訴字第284 號判決有期徒刑1 年1 月；又因電信法案件
    ，經本院於95年3 月9 日，以94年度訴字第3235號判決有期
    徒刑7 月確定，而與前案接續執行，於94年7 月29日入監執
    行，96年2 月13日縮短刑期假釋出監，同年2 月24日保護管
    束期滿假釋未經撤銷，以已執行完畢論等情，有臺灣高等法
    院被告前案紀錄表在卷可憑，其受有期徒刑之執行完畢，5
    年內故意再犯本件有期徒刑以上之2 罪，均為累犯，應依刑
    法第47條第1 項規定各加重其刑。爰審酌被告前有有煙毒、
    麻藥、違反電信法、毒品、公共危險、竊盜等多項前科，素
    行不佳，竟不思以正當之方式獲取財物，而貪圖私欲，竊取
    他人之財物，侵害他人之財產安全，惡性非輕；惟念其犯後
    坦承犯行，且所竊得之部分贓物電纜線為警查獲後已發還被
    害人甲○○等一切情狀，各量處如主文所示之刑，並定應執
    行刑，以資懲儆。扣案之一字螺絲起子1 支，為被告所有，
    且係攜帶供竊取前揭不鏽鋼水塔所用；而扣案鐵鉗1 支，亦
    為被告所有，且攜帶供渠與共犯乙○○共同竊取上揭電纜線
    所用，應各依刑法第38條第1 項第2 款規定，分別在被告各
    該加重竊盜罪刑項下宣告沒收。至於另扣案之水果刀、小鋸
    刀各1 支，雖亦為被告所有，但非供犯本件2 次竊盜犯行所
    使用，而扣案電纜線皮1 袋，則係被告與共同被告乙○○削
    取電纜裸銅線後所遺留，仍屬被害人甲○○所有，爰均不為
    沒收之諭知。
四、據上論斷，應依刑事訴訟法第273 條之1 第1 項、第299 條
    第1 項前段，刑法第28條、第321 條第1 項第3 款、第47條
    第1 項、第38條第1 項第2 款、第51條第5 款規定，判決如
    主文。
五、如不服本判決應於收受本判決後10日內向本院提出上訴書狀
    ，並應敘述具體理由，如未敘述上訴理由者，應於上訴期間
    屆滿後20 日 內補提理由書狀於本院（均須按他造當事人之
    人數附繕本）「切勿逕送上級法院」。
本案經檢察官王邦安到庭執行職務。
中　　華　　民　　國　　96　　年　　12　　月　　18　　日
                  刑事第六庭  法　官  陳思睿
以上正本證明與原本無異。
中　　華　　民　　國　　96　　年　　12　　月　　18　　日
　　　　　　　　　　　　　　　書記官  何慧娟
附錄本案論罪科刑法條：
中華民國刑法第321條
犯竊盜罪而有左列情形之一者，處 6 月以上、 5 年以下有期徒
刑：
一  於夜間侵入住宅或有人居住之建築物、船艦或隱匿其內而犯
之者。
二  毀越門扇、牆垣或其他安全設備而犯之者。
三  攜帶兇器而犯之者。
四  結夥三人以上而犯之者。
五  乘火災、水災或其他災害之際而犯之者。
六  在車站或埠頭而犯之者。
前項之未遂犯罰之。
